# 有关递延所得税资产问题

提问人：diskjerry 时间：2017-04-05 20:58:32
各位老师，在审计过程中，遇到了几家企业，既确认了递延所得税资产，也存在未确认递延所得税资产的暂时性差异。就我的理解，按理来说不应该同时存在吧？未确认递延所得税资产的暂时性差异是基于谨慎性原则，如果在可预见的未来期间，不存在足够的应纳税所得额，就不应就该部分暂时性差异确认递延所得税资产。如果这样披露，是不是显得非常异常？那么在实务中，是不是也会有一些特殊情况导致既有递延所得税资产，也有未确认递延所得税资产的暂时性差异呢？ 谢谢各位老师~

回答人：chenyiwei
不同性质的可抵扣暂时性差异，转回的时间和确定性程度不同。一般预计转回时间越晚的暂时性差异，转回的不确定性越大；不同的项目在税前扣除所需的证据要求不同，也导致转回难度的差异。不仅仅是未来有无应纳税所得额的原因。 而且，如果预计未来 5 年内应纳税所得额总额有限，小于将在该期间内转回的可抵扣暂时性差异金额，则需在预计未来 5 年内可获得的应纳税所得额总额的限度内，优先确认转回时间早、确定性大的暂时性差异项目对应的递延所得税资产。